臺灣高等法院刑事裁定
111年度聲字第1402號
聲  請  人  臺灣高等檢察署檢察官
受  刑  人  黃政國


                   （現於法務部○○○○○○○○附設勒戒      所
                ）
上列聲請人因受刑人數罪併罰有二裁判以上，聲請定其應執行之
刑（聲請案號：臺灣高等檢察署111年度執聲字第636號），本院
裁定如下：
    主  文
聲請駁回。
    理  由
一、聲請意旨以：受刑人黃政國因偽證等數罪，先後經判決確定
    如附表編號1至3、5，應依刑法第53條、第51條第5款規定，
    定其應執行之刑，爰依刑事訴訟法第477條第1項聲請裁定等
    語。
二、按裁判確定前犯數罪者，併合處罰之，而數罪併罰有二以上
    裁判者，應定其應執行之刑，其宣告多數有期徒刑者，於各
    刑中之最長期以上，各刑合併之刑期以下，定其刑期，但不
    得逾30年，刑法第50條、第51條第5款、第53條分別定有明
    文。次按定應執行刑之實體裁定，具有與科刑判決同一之效
    力。行為人所犯數罪，經裁判酌定其應執行刑確定時，即生
    實質之確定力。法院就行為人之同一犯罪所處之刑，如重複
    定刑，行為人顯有因同一行為而遭受雙重處罰之危險。關於
    定應執行刑之案件，自有一事不再理原則之適用；又數罪併
    罰案件之實體裁判確定後，既生實質之確定力，除因增加經
    另案判決確定合於數罪併罰之其他犯罪，或原定應執行刑之
    數罪中有部分犯罪，因非常上訴、再審程序而經撤銷改判，
    或有赦免、減刑等情形，致原裁判定刑之基礎已經變動，或
    其他客觀上有責罰顯不相當之特殊情形，為維護極重要之公
    共利益，而有另定應執行刑之必要者外，法院應受原確定裁
    定實質確定力之拘束。已經定應執行刑確定之各罪，除上開
    例外情形外，法院再就該各罪之全部或部分重複定其應執行
    刑，前、後二裁定對於同一宣告刑重複定刑，行為人顯有因
    同一行為遭受雙重處罰之危險，自均屬違反一事不再理原則
    ，不以定刑之各罪範圍全部相同者為限（最高法院110年度
    台抗字第489號裁定意旨參照）。
三、經查： 
  ㈠受刑人黃政國因違反毒品危害防制條例案件，先後經法院判
    決判處如附表所示之刑，且咸經確定在案（均詳如附表所示
    ），而本院為附表所示案件犯罪事實最後判決之法院，固有
    本院被告前案紀錄表及各該刑事裁判附卷可憑。
  ㈡如附表編號1至3所示之罪，前經臺灣宜蘭地方法院以105年度
    聲字第543號裁定應執行有期徒刑2年8月確定；嗣復與附表
    編號4所示共同犯傷害罪，經臺灣宜蘭地方法院以106年度聲
    字第747號裁定應執行有期徒刑2年10月確定，揆諸前揭最高
    法院大法庭裁定意旨，在前開應執行刑之裁判仍屬合法存在
    而具有實質確定力之情形下，自不得任意割裂，將其中附表
    編號1至3所示之罪另與附表編號5所示之罪，再行聲請定應
    執行刑。
  ㈢綜上說明，附表編號1至4所示各罪，既經法院裁定應執行有
    期徒刑2年10月確定在案，本件檢察官聲請就附表編號1至3
    另與編號5所示各罪合併定應執行刑，本院無從重複合併定
    應執行刑。從而，本件聲請於法未合，應予駁回。
據上論斷，應依刑事訴訟法第220條，裁定如主文。 
中　　華　　民　　國　　111 　年　　4 　　月　　29　　日
                  刑事第十五庭  審判長法  官  陳芃宇
                                      法  官  陳勇松
                                      法  官  陳俞伶
以上正本證明與原本無異。
如不服本裁定，應於收受送達後五日內向本院提出抗告狀。
                                      書記官  朱家麒
中　　華　　民　　國　　111 　年　　4 　　月　　29　　日
附表： 
編        號            1          2          3 罪        名  施用第一級毒品罪 施用第一級毒品罪 施用第一級毒品罪 宣   告   刑  有期徒刑1年4月 有期徒刑10月 有期徒刑10月 犯 罪 日 期  104年5月1日22時許為警採尿回溯前26小時內某時 104年7月13日21時許 104年11月5日19時30分許 偵查（自訴）機關年度案號  臺灣宜蘭地方檢察署104年度毒偵字第431號 臺灣宜蘭地方檢察署104年度毒偵字第736號、104年度偵字第4054號 臺灣宜蘭地方檢察署105年度毒偵字第49號 最後事實審 法    院 臺灣宜蘭地方法院 臺灣宜蘭地方法院 臺灣宜蘭地方法院  案    號 104年度訴字第289號 105年度訴字第33號 105年度訴字第172號  判決日期 105年1月25日 105年3月22日 105年6月7日 確定判決 法    院 臺灣宜蘭地方法院 臺灣宜蘭地方法院 臺灣宜蘭地方法院  案    號 104年度訴字第289號 105年度訴字第33號 105年度訴字第172號  確定日期 105年2月15日 105年4月11日 105年6月27日 可否易科罰金          否         否         否 備        註  臺灣宜蘭地方檢察署150年度執字第717號 臺灣宜蘭地方檢察署105年度執字第1313號 臺灣宜蘭地方檢察署105年度執字第2046號   編號1至4所示各罪所處之刑，經臺灣宜蘭地方法院以106年度聲字第747號裁定定應執行有期徒刑2年10月   

編        號            4          5 罪        名  共同犯傷害罪 偽證罪 宣   告   刑  有期徒刑4月 有期徒刑2月 犯 罪 日 期  104年7月25日22時許 100年5月24日 偵查（自訴）機關年度案號  臺灣宜蘭地方檢察署105年度偵字第799號 臺灣宜蘭地方檢察署109年度偵字第2155號 最後事實審 法    院 臺灣宜蘭地方法院 臺灣高等法院  案    號 106年度簡字第192號 109年度上訴字第3630號  判決日期 106年7月20日 109年12月23日 確定判決 法    院 臺灣宜蘭地方法院 臺灣高等法院  案    號 106年度簡字第192號 109年度上訴字第3630號  確定日期 106年8月6日 110年2月1日 可否易科罰金           是         否 備        註   臺灣宜蘭地方檢察署106年度執字第3399號 臺灣宜蘭地方檢察署110年度執字第502號   編號1至4所示各罪所處之刑，經臺灣宜蘭地方法院以106年度聲字第747號裁定定應執行有期徒刑2年10月